臺灣新竹地方法院民事判決  
110年度保險字第4號
原      告  吳慧中  
訴訟代理人  蔡勝雄律師
被      告  臺銀人壽保險股份有限公司

法定代理人  周園藝  
訴訟代理人  謝育葳  
            苑振東  
            陳子凌  
上列當事人間請求給付保險金事件，本院於民國111年6月17日辯
論終結，判決如下：
　　主　　　文
原告之訴及假執行之聲請均駁回。
訴訟費用由原告負擔。
　　事實及理由
壹、程序方面：
　　按當事人得以合意定第一審管轄法院，但以關於由一定法律
    關係而生之訴訟為限。前項合意，應以文書證之，民事訴訟
    法第24條定有明文。查本件依兩造間簽訂之保險契約第31條
    約定，兩造間因保險契約涉訟時，雙方合意以要保人住所地
    地方法院為第一審管轄法院，有該約定條款影本及要保人公
    司基本資料在卷可證（見本院卷第103、121頁）。是本件被
    告公司所在地雖非在本院轄區，惟依上開說明，本院對本件
    訴訟自有管轄權。
貳、實體方面：
一、原告主張：
　㈠訴外人曾仁正前於民國108年10月29日以自己為被保險人、訴
    外人群創力科技有限公司（原告誤載為群創立科技有限公司
    ，下稱群創力公司），投保被告公司團體1年定期傷害保險
    、保單號碼0000000000-0X7A100150號保險契約（下稱系爭
    保險契約），其中保險金額為新臺幣（下同）200萬元，附
    加團體1年定期傷害醫療給付約3萬元，身故受益人約定為原
    告。嗣被保險人曾仁正於109年6月25日因意外死亡，原告遂
    檢具相關文件於109年8月14日向被告申請給付身故保險金，
    詎被告卻於109年9月10日發函以被保險人曾仁正之死因並非
    系爭保險契約第5條約定所稱之意外傷害事故而拒絕理賠。
    其後原告針對被告上開函文拒絕理賠一事，曾再依金融消費
    保護法規定向被告公司理賠部門申訴，並以被告拒絕理賠所
    據之臺灣新竹地方檢察署109年8月12日竹簡永甲字第109062
    6-3B號相驗屍體證明書（下稱相驗證明書）所載「腳踏車騎
    士（即被保險人曾仁正）冠心病發作引起心肌梗塞而失能倒
    地」，因客觀上並未有任何被保險人曾仁正罹患冠心病導致
    心肌梗塞之數據支持，且被保險人曾仁正生前亦未曾有任何
    心臟疾病相關病史及就醫紀錄，況被保險人曾仁正於訴外人
    台灣人壽保險股份有限公司亦有投保意外保險，期間亦未曾
    有理賠紀錄等情，然被告仍於109年11月26日表示拒絕理賠
    。是原告方於109年12月31日向財團法人金融消費評議中心
    （下稱評議中心）申請評議，經評議中心審核相關資料後認
    定「相對人（即被告）應給付申請人（即原告）新臺幣貳佰
    萬元」之結論，然評議中心之書函已寄發被告多時，被告仍
    未有任何給付或接受評議決定之表示，為此原告僅能依系爭
    保險契約第5條、第6條約定提起本件訴訟，以維權益。
　㈡本件保險給付爭議於起訴前，已經評議中心根據相關文件資
    料而認定符合系爭保險契約條款所載之意外傷害事故，被告
    應理賠給付原告保險金，故原告訴請被告給付身故保險金，
    即屬有據。又系爭保險契約之受益人即原告前已於109年8月
    14日檢具相關理賠申請文件向被告申請給付身故保險金，依
    系爭保險契約第17條約定，被告應於收齊上開文件後15日內
    給付之，亦即被告既於109年8月18日收受原告檢具之完整申
    請文件，至遲理應於109年9月2日給付身故保險金予原告，
    然被告迄未給付，是被告自上開期限之翌日即109年9月3日
    起至清償日止，依系爭保險契約第17條約定，另應加計年息
    百分之10計算之遲延利息，給付原告。
　㈢而就被告抗辯所為之陳述，原告認本件保險給付爭議，於起
    訴前業經評議中心審酌被保險人曾仁正之急診病歷相關資料
    ，亦已審認相驗證明書等文件，最終作成110年評字第18號
    評議書（下稱評議書），是評議書既已審認相驗證明書等文
    件，並委請專業醫療顧問審認被保險人曾仁正之相關病歷資
    料，方作出評議書之結論，應無被告抗辯不予理賠給付之理
    由。且依原告所提出之評議書內容，業已論述本件兩造爭執
    被保險人曾仁正死亡成因為何即可明證。又評議中心為客觀
    第三人，其所為評議依據金融消費者保護法相關規定而進行
    ，該機構業已審認被保險人死亡成因為何，並有相關論證基
    礎，應可作為本件審認之基礎，被告雖亦有諮詢其特約醫療
    顧問醫師，且該名醫師亦具有相當醫療背景經驗等，然仍並
    非客觀第三人，於本件訴訟亦恐有囿於立場而難期為客觀公
    正之意見，相較於評議中心為客觀第三人，亦為專業機構，
    應無偏袒兩造任一方之疑慮，其所為之評議結論應得作為本
    件訴訟所得審認之基礎。
　㈣綜上，爰聲明：
　⒈被告應給付原告200萬元，及自109年9月3日起至清償日止，
    按年息百分之10計算之利息。
　⒉訴訟費用由被告負擔。
　⒊願供擔保，請准宣告假執行。
二、被告則以：
　㈠依保險法第131條規定、系爭保險契約第5條約定及最高法院9
    5年度台上字第327號判決意旨，意外傷害保險乃相對於傷害
    保險，應以事故之發生係由於外來之原因，被告始負給付意
    外死亡保險金之責任。而界定死因之方式，依臺灣臺北地方
    法院100年度保險字第40號判決意旨，應側重於主力近因原
    則，即導致被保險人死亡或受傷之主要或有效原因，而非指
    最直接或最接近被保險人死亡之原因。本件依相驗證明書所
    示，被保險人曾仁正之死亡方式雖勾選為意外，且直接引起
    死亡之原因為「顱腦損傷出血」，惟先行原因即引起上述原
    因之因素或病症為「腳踏車騎士冠心病發作引起心肌梗塞而
    失能倒地」。且依新竹縣政府警察局竹東分局109年6月26日
    處理相驗案件初步調查報告表暨報驗書所示，其中發現及報
    案經過一欄記載「…騎乘自行車路倒，舌頭微吐且呼吸困難
    ，發現時立刻撥打119，救護人員到場前，亦請求下五指山
    車友幫忙實施CPR，最後由救護人員協助送往竹東台大就醫
    ，到院前已無心跳脈搏…」等語，另國立台灣大學醫學院附
    設醫院竹東分院急診紀錄亦顯示生命徵象皆為0，而噁心想
    吐、呼吸短促皆為心肌梗塞症狀，加之被保險人曾仁正經實
    施CPR後到院前已無心跳脈搏，在急診亦無任何短暫心跳回
    復現象，可認被保險人曾仁正之死因為心肌梗塞突發猝死。
　㈡又原告雖多次主張被保險人曾仁正無心臟方面疾病，然於109
    年6月26日檢察官訊問時，就檢察官訊問「本署檢察官認定
    死因為心因性猝死，有無意見」時，原告答覆「沒有意見」
    ，可見原告對於被保險人曾仁正之死因為心因性猝死，並無
    爭執。另依法務部法醫研究所109年8月4日法醫理字第10900
    047560號函檢送之解剖報告書及鑑定報告書（下稱解剖報告
    書），從解剖及鑑定結果發現「心臟呈肥大狀，重414公克
    ，冠狀動脈左前降支和右冠狀動脈有血管粥狀硬化，左前降
    支管腔約90%狹窄，右冠狀動脈約50%狹窄，心室中隔心肌有
    約1乘1公分的蒼白結疤區域。…主動脈壁呈中度粥狀硬化」
    ，顯微鏡下觀察下「心肌細胞肥大，心肌梗塞纖維化瘢痕，
    冠狀動脈壁膽固醇沉積，管腔55%到85%狹窄」，足見被保險
    人曾仁正確有心臟方面疾病。
　㈢再者，依法醫研究所之解剖結果記載前述症狀可符合粥狀硬
    化性心血管疾病有冠狀動脈硬化狹窄（冠心病）引起心肌梗
    塞，而騎腳踏車運動耗氧耗能增加，會加重心臟生理功能負
    荷，研判引起心臟疾病發作而失能倒地。死者頭部可能因戴
    有安全帽，因此頭皮外表損傷不明顯，但上述死者右後頂部
    有4乘2公分皮下出血，以及大腦左額葉前端蜘蛛網膜下腔出
    血併腦迴挫傷，這種傷勢的分布樣態，在臨床上常以腦震盪
    昏迷的樣態表現，而腦震盪昏迷之情形，一般尚不足以致人
    於死，足見被保險人曾仁正係因在騎腳踏車時，因冠心病發
    作引起心肌梗塞而失能倒地死亡，係因自身心臟疾病所造成
    失能倒地，非外力因素介入所致，此亦經被告詢問心臟專科
    顧問醫師後，經醫師表示「依解剖報告，支持保戶因急性心
    肌梗塞發作併肺積水導致失能倒地，為疾病導致」等語。從
    而，被保險人曾仁正並非因外來之意外事故而死亡，與系爭
    保險契約所定意外傷害事故之要件不符，無從依約給付意外
    死亡保險金，因此，未與對造洽談和解事宜。
　㈣綜上，答辯聲明：
　⒈原告之訴駁回。
　⒉訴訟費用由原告負擔。
　⒊如受不利之判決，願供擔保請准宣告免為假執行。
三、本院之判斷：
　㈠原告主張要保人群創力公司前於108年10月29日以曾仁正為被
    保險人投保系爭保險契約，其中約定保險金額為200萬元，
    附加團體1年定期傷害醫療給付約3萬元，身故受益人為原告
    。嗣投保系爭保險契約後，被保險人曾仁正於109年6月25日
    死亡，而被保險人曾仁正死亡後，為身故受益人之原告向被
    告請求理賠保險金，經被告拒絕理賠等情，業據提出系爭保
    險契約被保險人名冊、保險證、被告109年9月10日壽險契服
    乙字第1090840780號函、理賠申請書、理賠申訴函文及其附
    件等件為證（見本院卷第17至24、63至96頁），復為被告所
    不爭執，故原告此部分之主張，自堪信屬實。至原告另主張
    被保險人曾仁正死亡之原因屬系爭保險契約所稱之意外事故
    死亡，故原告得依系爭保險契約約定請求被告給付事故保險
    金等語，則為被告所否認，並以前詞置辯，是本件應審酌者
    為：⒈被保險人曾仁正109年6月25日死亡之原因為何？該死
    亡原因是否屬系爭保險契約約定所稱之意外事故死亡？⒉原
    告依系爭保險契約約定請求被告給付事故保險金，有無理由
    ？如有，其得請求賠償之範圍及金額為何？
　㈡被保險人曾仁正109年6月25日死亡之原因為何？該死亡原因
    是否屬系爭保險契約約定所稱之意外事故死亡？
　⒈依原告所提出之系爭保險契約約定條款所示（見本院卷第103
    至119頁），其中第5條約定：「被保險人於本契約有效期間
    內，因遭受意外傷害事故，致其身體蒙受傷害而致失能或死
    亡時，本公司依照本契約的約定，給付保險金。前項所稱意
    外傷害事故，指非由疾病引起之外來突發事故。」，而按傷
    害保險人於被保險人遭受意外傷害及其所致失能或死亡時，
    負給付保險金額之責；前項意外傷害，指非由疾病引起之外
    來突發事故所致者，保險法第131條定有明文。又意外傷害
    保險乃相對於健康保險，其中健康保險係承保疾病所致之損
    失；意外傷害保險則在承保意外傷害所致之損失。人之傷害
    或死亡之原因，其一來自內在原因，另一則為外在事故（即
    意外事故）。內在原因所致之傷害或死亡，係指被保險人因
    罹犯疾病、細菌感染、器官老化衰竭等身體內部因素所致之
    傷害或死亡；至外在事故，則係指內在原因以外之一切事故
    而言，其事故之發生為外來性、偶然性，而不可預見，除保
    險契約另有特約不保之事項外，意外事故均屬意外傷害保險
    所承保之範圍（最高法院92年度台上字第2710號判決意旨參
    照）。
　⒉次按當事人主張有利於己之事實者，就其事實有舉證之責任
    ，但法律別有規定，或依其情形顯失公平者，不在此限，民
    事訴訟法第277條定有明文。而民事訴訟如係由原告主張權
    利者，應先由原告負舉證之責，若原告先不能舉證，以證實
    自己主張之事實為真實，則被告就其抗辯事實即令不能舉證
    ，或其所舉證據尚有疵累，亦應駁回原告之請求（最高法院
    100年度台上字第415號判決意旨參照）。本件原告主張被保
    險人曾仁正死亡之原因屬系爭保險契約所稱之意外事故死亡
    ，故原告得依系爭保險契約約定請求被告給付事故保險金，
    既為被告所否認，並辯稱被保險人曾仁正並非意外死亡，自
    不屬系爭保險契約給付之範圍等語，揆諸上開舉證責任分配
    之規定及說明，自應由原告就其主張被保險人曾仁正之死亡
    係由於外來之原因，即非因被保險人曾仁正本身因罹患疾病
    、細菌感染、器官老化衰竭等身體內部因素所致之傷害或死
    亡等有利於己之事實，負舉證之責任。
　⒊而本件被保險人曾仁正之死亡原因，經查：
　⑴依原告所提出之相驗證明書所示（見本院卷第25頁），其中
    記載直接引起死亡原因為顱腦損傷出血，先行原因則為腳踏
    車騎士冠心病發作引起心肌梗塞而失能倒地等情，可知上開
    認定本件被保險人曾仁正死亡前之事故發生經過，係於騎乘
    腳踏車時，先因冠心病發作引起心肌梗塞而失能倒地，其後
    於倒地時因頭部受到撞擊而引起顱腦損傷出血，最終導致死
    亡之結果。
　⑵又參酌被告所提出之解剖報告書所示（見本院卷第213至235
    頁），其中就死亡經過研判：「死者頭部可能因戴有安全帽
    ，因此頭皮外表損傷不明顯，但上述死者右後頂部有4乘2公
    分的頭皮下出血，以及大腦左額葉前端蜘蛛網膜下腔出血併
    腦迴挫傷，這種傷勢的分布樣態，符合人體在倒地過程中，
    死者頭部右後側碰撞到鈍物或鈍面引起的左前額葉腦對撞性
    損傷出血。經免疫組織化學染色，於腦幹和胼胝體實質內的
    神經軸索亦呈現多處β－澱粉樣前體蛋白陽性染色積聚，符合
    外傷性軸索損傷，在臨床上常以腦震盪昏迷的樣態表現。死
    者另有心臟肥大、重414公克、左心室壁向心性肥厚、冠狀
    動脈左前降支和右冠狀動脈有血管粥狀硬化、心室中隔心肌
    梗塞有纖維化瘢痕，以上發現可符合粥狀硬化性心血管疾病
    有冠狀動脈硬化狹窄（冠心病）引起心肌梗塞，而騎腳踏車
    運動耗氧耗能增加，會加重心臟生理功能負荷，研判引起心
    臟病症發作而失能倒地。綜合上述，心臟病變發作和倒地致
    顱腦損傷出血，均與死者死亡原因有關，因死亡的導因包含
    有倒地致傷因素，研判死亡方式尚可歸類為『意外』」等語（
    見本院卷第231、233頁），又解剖報告書之內容，復經本院
    依職權調取臺灣新竹地方檢察署109年度相字第425號相驗卷
    宗全卷核閱無訛，且其敘述之內容亦與前開相驗證明書內記
    載之死亡原因等內容大致相符。
　⑶另參酌被告所提出之新竹縣政府警察局竹東分局處理相驗案
    件初步調查報告表暨報驗書（下稱初步調查報告表）所示（
    見本院卷第205頁），本件事發當時到場員警就現場事發經
    過所為之紀錄稱：「民眾鄭世献往五指山路上發現曾仁正騎
    乘自行車路倒，舌頭微吐且呼吸困難，發現時立刻撥打119
    ，救護人員到場前，亦請求下五指山車友幫忙實施CPR，最
    後由救護人員協助送往竹東台大就醫」等語，可知本件事發
    當時，被保險人曾仁正係於騎乘自行車時突發自行倒地，益
    徵被保險人曾仁正因冠心病發作引起心肌梗塞前，其並未受
    任何外在事故介入之影響（如遭車輛或掉落物撞擊）等情形
    。
　⑷據此，本院綜合相驗證明書、解剖報告書及初步調查報告表
    之內容，堪信被保險人曾仁正之死亡，係於騎乘腳踏車時，
    因自身冠心病發作引起心肌梗塞而失能倒地，並於倒地時因
    頭部受到撞擊而引起顱腦損傷出血所致，堪予認定。
　⒋至原告就其主張被保險人曾仁正屬意外死亡一事，無非係以
    其所提出之相驗證明書、評議中心110年5月21日金評議字第
    11007050050號書函暨檢送評議書等件為據（見本院卷第25
    、97至102頁），經查：
　⑴又按保險法第131條所規定之意外傷害之界定，在有多數原因
    競合造成傷殘或死亡事故之情形時，應側重於「主力近因原
    則」，以是否為被保險人因罹犯疾病、細菌感染、器官老化
    衰竭等身體內在原因以外之其他外來性、突發性（偶然性）
    、意外性（不可預知性）等因素作個案客觀之認定，並考量
    該非因被保險人本身已存在可得預料或查知之外在因素，是
    否為造成意外傷殘或死亡事故之主要有效而直接之原因而定
    （最高法院94年度台上字第1816號判決意旨參照）。準此，
    所謂意外傷害之界定基準，應以事故之發生係由於外來之原
    因，即非因被保險人本身因罹患疾病、細菌感染、器官老化
    衰竭等身體內部因素所致之傷害或死亡，保險人始負給付保
    險金之責任。又界定死因應側重於「主力近因原則」，即導
    致被保險人死亡或受傷之主要或有效原因，而非指最直接或
    最接近被保險人死亡之原因，若導致被保險人死亡或受傷原
    因有2個以上，而每一原因之間有因果關係且未中斷時，則
    最先發生並造成一連串事故發生之原因，即為導致被保險人
    死亡或受傷之主力近因。
　⑵而依相驗證明書、解剖報告書之內容（見本院卷第25、213至
    235頁），雖最終均認定被保險人曾仁正前揭死亡原因，尚
    屬意外死亡之結論。又觀評議書（見本院卷第97至102頁）
    亦認定被告應給付意外死亡保險金200萬元予原告，並於判
    斷理由欄位中說明：「曾君生前雖有心臟冠狀動脈疾病，但
    於急診住院時心肌梗塞指數並未明顯增高…⑴依據曾君生前台
    大醫院竹東分院病心肌酵素檢驗結果，心臟的運作功能無法
    完全支持曾君生前有心肌嚴重梗塞的過程，而縱使依據曾君
    死因鏈之研判，曾君排除自然疾病的心臟病灶，單就騎腳踏
    車跌倒頭部外傷導致顱內出血，即可造成死亡之結果。⑵曾
    君若單有心肌梗塞疾病，尚為不致命性，而且非為致死之唯
    一主要原因。⑶故綜合研判曾君主要的死亡原因仍然是騎腳
    踏車跌倒頭部外傷導致顱內出血之意外事故的結果。即本案
    現有資料，曾君之身故的確遭遇意外傷害事故所致死亡，而
    非純本身心肌疾病所造成死亡之可能性…準此，依現有事證
    及本中心諮詢專業醫療顧問之意見，曾君身故應可認係因意
    外傷害事故所致」等語（見本院卷第99、101、102頁），可
    知評議中心亦認定被保險人曾仁正如僅於騎乘腳踏車時，因
    冠心症發作導致心肌梗塞，於事發當時仍不致死，實際死亡
    之原因係因病發後頭部撞擊造成顱內出血所致，故同認被保
    險人曾仁正之死亡原因屬意外死亡之結論。
　⑶惟考量本件被保險人曾仁正係因騎乘腳踏車時冠心病發作引
    起心肌梗塞而失能倒地，造成頭部受到撞擊而引起顱腦損傷
    出血，並因此導致死亡之結果，已如前述，可見引起被保險
    人曾仁正頭部受到撞擊之起因，係來自突然心肌梗塞之自身
    心臟疾病所造成之失能，而非外力因素介入所致。詳言之，
    被保險人曾仁正因冠心病發作引起心肌梗塞，造成失能倒地
    時頭部受到撞擊，致引起顱腦損傷出血之結果，為一連續性
    之進程，依前述「主力近因」原則，足見因冠心病發作所引
    起之心肌梗塞，為最先發生並造成後續一連串進程之原因，
    即為導致被保險人曾仁正死亡之主力近因，此觀相驗證明書
    記載因冠心病發作引起心肌梗塞而失能倒地，為被保險人曾
    仁正死亡之「先行原因」等節（見本院卷第25頁）自明。又
    上開冠心病發作所引起之心肌梗塞，因屬被保險人曾仁正自
    身罹患疾病之內部因素，並非外在事故（即意外事故），是
    縱因相驗證明書、解剖報告書認定被保險人曾仁正死亡之原
    因尚屬意外，然揆之前揭說明，本件仍應認被保險人曾仁正
    上開死亡原因，尚與系爭保險契約及保險法第131條規定所
    稱之意外事故不符。
　⑷另經本院就評議書所參考之資料為何，及有無參酌解剖報告
    書之內容等情函詢評議中心，經評議中心於111年5月20日以
    金評議字第11107041380號函函覆本院稱：「本案於評議委
    員會作出評議決定前，兩造並未提供貴院來函所附之法務部
    法醫研究所解剖報告書暨鑑定報告書」等語，有上開函文在
    卷可考（見本院卷第267、268頁），可見評議中心於作成評
    議書時，並未參酌解剖報告書之內容。而依相驗證明書、解
    剖報告書，既足認定因冠心病發作所引起之心肌梗塞，為導
    致被保險人曾仁正死亡之主力近因，故被保險人曾仁正之死
    亡原因，與系爭保險契約及保險法第131條規定所稱之意外
    事故不符，已如前述，則評議中心作成評議書前，既未參酌
    解剖報告書之內容，自有可能未發現被保險人曾仁正自身因
    罹患冠心病之內部因素，為最先發生並造成後續一連串進程
    之原因此一事實，導致評議中心認定之事實，與本件事發經
    過之情形不符，則其據以作出之被保險人曾仁正為意外事故
    死亡之結論，是否可採，非謂無疑。
　⑸況衡諸常情，於騎乘腳踏車時，如遇身體無法平衡即將致人
    、車倒地之情形，依一般生活經驗，足以想像常人基於防衛
    之本能，為避免頭部、身體遭受傷害，往往會伸出手、腳支
    撐地面，此即如遇騎乘腳踏車自摔之事故發生時，多數傷勢
    均集中於肘、膝部之原因所在，應不致發生死亡之結果，此
    乃基於保險大數法則之特性，保險法上之意外定義，以常人
    均得以適用為前提，亦即該行為本身對常人而言，非屬外來
    突發之事故。然再觀解剖報告書就四肢及軀幹之傷勢記載，
    被保險人曾仁正之四肢長骨無骨折之情形（見本院卷第227
    頁），堪信被保險人曾仁正於事故發生倒地時，應無用手、
    腳支撐地面之行為，足認被保險人曾仁正於事發當時，應係
    冠心病發作所引起之心肌梗塞而自摔，且病發時無法適時支
    撐導致頭部受到撞擊，益徵被保險人曾仁正之死亡，非因外
    在之突發事故所致。
　⒌此外，原告並未提出其他足資證明因外來突發事故致生被保
    險人曾仁正死亡結果之事實，故原告主張被保險人死亡之原
    因，屬系爭保險契約約定所稱之意外事故死亡等情，即難認
    有據。
　㈢原告依系爭保險契約約定請求被告給付事故保險金，有無理
    由？如有，其得請求賠償之範圍及金額為何？
　　承前所述，原告既未能證明被保險人曾仁正之死亡屬系爭保
    險契約第5條約定、保險法第131條規定所稱之意外傷害事故
    ，則其請求被告依系爭保險契約給付保險金，即屬無據，不
    應准許。又原告請求被告給付保險金既屬無據，則關於其所
    得請求賠償之範圍及金額，即無再論述之必要，併此敘明。
四、綜上所述，原告依系爭保險契約約定，請求被告給付保險金
    200萬元，及自109年9月3日起至清償日止，按年息百分之10
    計算之利息，為無理由，應予駁回。又原告之訴既經駁回，
    其假執行之聲請，亦失所附麗，應併予駁回。
五、本件事證已臻明確，兩造其餘攻擊、防禦方法及所提證據，
    經本院審酌核與本件判決結果不生影響，爰不予一一論述，
    附此敘明。
六、訴訟費用負擔之依據：民事訴訟法第78條。
中　　華　　民　　國　　111 　年　　7 　　月　　8 　　日
                　民事第一庭　法　  官　蔡欣怡
以上正本係照原本作成。　　　　　　　　　　
如對本判決上訴，須於判決送達後20日內向本院提出上訴狀。
如委任律師提起上訴者，應一併繳納上訴審裁判費。
中　　華　　民　　國　　111 　年　　7 　　月　　11　　日
                              書 記 官  吳雅真